臺灣高等法院高雄分院刑事裁定　　　　　 94年度聲再字第9號
再審聲請人
即受判決人　甲○○
　　　　　　乙○○
上列聲請人因詐欺案件，對於本院93年度上易字第705 號中華民
國93年12月8 日第二審確定判決（臺灣高雄地方法院93年度易字
第705 號、臺灣高雄地方法院檢察署93年度調偵字第186 號），
聲請再審，本院裁定如下：
    主  文
再審之聲請駁回。
    理  由
一、本件聲請意旨如附件聲請再審狀所載。
二、按，聲請再審應以再審書狀，敘述理由，附具原判決之繕本
    及證據，提出於管轄法院為之，刑事訴訟法第429 條定有明
    文，此為法定程式，如有違背者，法院自應依同法第433 條
    規定，以裁定駁回其再審之聲請。又刑事訴訟法再審編並無
    準用同法第3 編有關上訴之規定，自難謂此種訴訟程式之欠
    缺，法院應先命為補正。此與司法院大法官會議釋字第306
    號解釋所指，原審辯護人未表明以被告名義上訴者，法院應
    依法先定期間命為補正者，不能同語（最高法院88年度台抗
    字第416 號裁判意旨參照）。次按，不得上訴於第三審法院
    之案件，其經第二審確定之有罪判決，就足生影響於判決之
    重要證據漏未審酌為理由而聲請再審者，應於判決送達後20
    日內為之，刑事訴訟法424 條規定甚明。又因犯刑法第339
    條之詐欺罪（即不得上訴三審之案件）經二審判決有罪確定
    ，於收受判決正本後之20日內依刑事訴訟法第421 條規定，
    以就足生影響於判決之重要證據漏未審酌為由聲請再審，經
    法院以聲請再審程序違背規定為由，依刑事訴訟法第433 條
    裁定駁回，嗣再以相同理由，檢具原判決繕本及證據，再聲
    請再審，其第2 次聲請再審，既已逾送達判決後之20日內為
    之，顯已逾期且無法補正，應依刑事訴訟法第433 條規定，
    予以駁回。（司法院78年11月24日（78）廳刑一字第1692號
    函，載刑事法律問題研究彙編第6 輯594 頁參照）。
三、經查，
  (一)按刑事訴訟法第424 條明定，不得上訴第三審法院之案件，
    其經第二審確定之有罪判決，就足生影響於判決之重要證據
    漏未審酌為理由聲請再審者, 應於判決送達後20日內為之。
    本院原確定判決係於93年12月21日送達於受判決人，有送達
    證書附於本院93年上易字第497 號第122 、123 頁可稽。則
    自送達之翌日起算，計至94年1 月10日止，上開規定之20日
    再審期間即已屆滿。合先明。
  (二)查，聲請人對於本院上開確定判決曾於上開再審期間內聲請
    再審，經本院認聲請人未檢附原判決繕本，聲請程序背規定
    為由，於94年1 月18日以94年度聲再字第4 號裁定駁回其再
    審之聲請，有該裁定在卷可稽。由於刑事訴訟法再審編並無
    準用同法第3 編有關上訴之規定，自難謂此種訴訟程式之欠
    缺，法院應先命為補正。是以，聲請人於本件聲請再審狀謂
    本院為前次裁定前未先命其補正，顯然違背法令云云，顯屬
    誤會。
  (三)次查，以刑事訴訟法第421 條規定聲請再審者，各次再審之
    聲請依同法第424 條之規定，仍應依最初收受原確定判決之
    日計算該20日之法定期間。本件再審聲請之書狀係於94年2
    月2 日始送交本院，有加蓋在聲請再審書狀之本院收文章可
    稽，顯然已逾20日之法定期間。從而，本件聲請意旨，以本
    院原確定判決有就足生影響於判決之重要證據漏未審酌為由
    聲請再審部分，其聲請程序顯然違背規定，應予駁回。
四、本件聲請意旨另指稱：聲請人於二審聲請傳訊證人張新郎、
    張新義及張仲揚。待證事實：土地相鄰情形、土地使用情況
    、各持分情形若何？鈞院未予傳訊，亦未予判決書理由欄說
    明不予傳訊之理由，顯有「應於審判期間調查之證據而未予
    調查」之違背法令之重大違誤，亦屬發現確實之新證據，足
    認被告2 人應受無罪判決。惟查聲請人於本院原確定判決調
    查及審理中並未聲請傳訊證人張新郎、張新義2 人，業經本
    院調閱本院93年上易字第497 號卷宗審核無異。聲請人雖有
    聲請傳訊證人張仲揚（待證事項：林明昭同時向張新吉、張
    仲揚購買土地之事實）、證人朱文華（待證事項：與劉進隆
    訂立虛偽登記之約定書，被告等並未侵占其土地）。有其聲
    請狀附於本院前開案件第60、61頁可稽。惟本院於該案93年
    11 月24 日審理中，已當庭諭知：「被告請求傳訊證人張仲
    揚、朱文華2 人經合議庭評議結果和待證事項沒有重要關係
    ，無傳訊必要，予以駁回被告之聲請」等語，有該日之審判
    筆錄，在卷可稽。本院已對聲請人傳訊證人張仲揚、朱文華
    乙事，業已當庭駁回，並說明駁回之理由，聲請意旨上開指
    稱，尚屬無據。又聲請意旨又指稱：被告等於二審聲請法院
    委託美濃地政事務所實地複丈指界，竟未予調查，實顯違背
    法令云云。惟查原確定判決理由欄第2 段第(四)項已陳明「至
    被告甲○○、乙○○請求調閱張新吉所有系爭土地之他項權
    利異動紀錄，證明張新吉之系爭土地應有部分設定有抵押權
    ，均未塗銷，是其2 人與簡惠珠、劉進隆夫妻未向張新吉購
    買系爭土地，另請求會同地政事務所履勘測量，確定89年7
    月31 日 訂立之不動產買賣契約書所載買賣標的之地號及所
    有權歸屬，因被告甲○○、乙○○上開請求調查證據之待證
    事實，已經前述書證及證人證明明白，本院乃認被告甲○○
    、乙○○上開請求調查證據，為無必要。」等情，已詳細說
    明無調查上開請求調查證據必要之理由，聲請人之上開聲請
    意旨，亦屬無據。至於聲請人所指上開聲請調查而未予調查
    之證據係屬確實之新證據。惟查所謂確實之新證據，係指該
    證據於事實法院判決前業已存在，為法院、當事人所不知，
    不及調查斟酌，至其後始行發現，且從該項新證據之本身形
    式之觀察，毋須經過調查程序，顯然可認為足以動搖原確定
    判決，始足當之（最高法院52年度台抗字第45號判例、90年
    度台抗字第71號判決參照）。聲請人所舉原確定判決應予調
    查而未予調查之證據，為確實之新證據，惟上開所舉證據，
    非原確定判決審理時，當事人所不知，至判決後始行發現，
    且形式上觀察亦不足以動搖原確定判決。綜上所述，聲請人
    所舉再審事由，難認有理由，應予駁回。
五、據上論斷，應依刑事訴訟法第433 條、第434 條，裁定如主
    文。
中　　華　　民　　國　　94　　年　　3 　　月　　24　　日
                  刑事第三庭    審判長法  官  周賢銳
                                      法  官  黃仁松
                                      法  官  謝宏宗
以上正本證明與原本無異。
不得抗告。
中　　華　　民　　國　　94　　年　　3 　　月　　28　　日
　　　　　　　　　　　　　　　　　　　書記官  賴梅琴
                                                    Ｈ
